【裁判字號】    89,交訴,2
【裁判日期】    890425
【裁判案由】    過失致死
【裁判全文】
臺灣新竹地方法院刑事判決                            八十九年度交訴字第二號
    公  訴  人  臺灣新竹地方法院檢察署檢察官
    被      告  乙○○
右列被告因過失致死案件，經檢察官提起公訴（八十八年度偵字第六五七七號），本
院判決如左︰
    主  文
乙○○因過失致人於死，處有期徒刑陸月，如易科罰金，以佰元折算壹日。
    事  實
一、乙○○於民國八十八年八月十八日上午六時五十分許，駕駛車牌號碼ＭＪ─○二
    八○號自用小貨車，沿新竹縣竹東鎮○○街由西往東方向行駛，嗣行經和江街與
    幸福路口設有閃黃燈號誌交岔口時，其原應注意安全，小心通過交岔路口，且應
    注意車前狀況，俾隨時採取必要安全措施，而依當時天晴、日間自然光線充足、
    路面乾燥、無缺陷、無障礙物、視距良好等情，並無不能注意之情狀，竟疏未注
    意安全，小心通過及車前狀況而貿然前行，適徐正喜騎乘車牌號碼ＲＬＺ─三三
    八號機車沿新竹縣竹東鎮○○路由南往北行駛，行經該設有閃紅燈號誌交岔路口
    ，亦未先停止於交岔口前，讓幹道車優先通行後認為安全，方得續行之規定，竟
    貿然提前左轉前行，乙○○見狀則煞避不及，撞擊徐正喜致人車倒地，徐正喜經
    送醫急救因顱內出血不治死亡。乙○○於駕車肇事後、犯罪未被發覺前，以電話
    向具有偵查權之警察局警員報案自首，坦承犯行並接受裁判。
二、案經新竹縣竹東分局報請臺灣新竹地方法院檢察署檢察官相驗後自動檢舉、被害
    人徐正喜之子甲○○告訴偵查起訴。
    理  由
一、訊據被告乙○○固承於右揭時地駕駛前開自小貨車與被害人徐正喜發生車禍，致
    被害人倒地，送醫不治死亡之事實，惟矢口否認有何過失致死犯行，辯稱：是被
    害人撞上來的，並非伊撞擊被害人云云。經查：
  （一）右揭事實，業經被害人家屬葉智添於警訊、偵審中指述歷歷，並有道路交通
        事故調查報告表、現場照片十九幀附卷可資佐證。又被害人吳徐正喜確係因
        本件車禍致死之事實，業經臺灣新竹地方法院檢察署檢察官督同法醫師相驗
        屬實，並製有相驗屍體證明書、驗斷書、勘驗筆錄等件在卷可憑。復經檢察
        官現場勘驗上開車號ＭＪ─○二八○號自用小貨車，記載「自小貨車右前下
        側車門處有紅色擦撞新痕二處，餘有舊刮痕：：」之情於勘驗筆錄附於偵查
        卷可憑，是認被告撞擊被害人倒地之情，應堪認定。
  （二）按汽車行駛時應注意車前狀況，並隨時採取必要之安全措施；又汽車行駛至
        交岔路口，應遵守燈光號誌，道路交通安全規則第九十四條第三項、第一百
        零二條第一款分別定有明文。再者，閃光黃燈表示「警告」，車輛應減速接
        近，注意安全，小心通過，道路交通標誌標線設置規則第二百十一條亦著有
        明文。本案被告未遵守上述規定，且依道路交通事故調查報告表載明，當時
        天晴、日間自然光線充足、路面乾燥、無缺陷、無障礙物、視距良好等情，
        並無不能注意之情狀，其行經閃黃燈交岔口時，竟疏未注意安全，小心通過
        ，亦疏未車前狀況而貿然前行，致煞避不及而撞及被害人致死，被告自有過
        失。此據臺灣省竹苗區車輛行車事故鑑定委員會鑑定結果，亦為相同之認定
        ，有該委員會於八十八年十一月二十日出具之竹鑑字第八八九四八號鑑定意
        見書在卷可按。又被害人係因被告過失駕車撞擊致死，是認被告之過失行為
        與被害人之死亡結果間，具有相當因果關係。本案事證已臻明確，被告過失
        致死之犯行堪予認定，自應依法予以論罪科刑。
三、核被告所為，係犯刑法第二百七十六條第一項之過失致死罪。查被告於犯罪未被
    有偵查權之機關或公務員發覺前，即以電話向警察局報案自首犯行，已據到場處
    理警員在上開道路交通事故調查報告表，詳載本件報案人係被告乙○○屬實，復
    製有警訊筆錄附卷可按，是認被告有接受裁判之意思甚明，符合自首之規定，應
    依刑法第六十二條前段規定減輕其刑。爰審酌被告因一時不慎，致涉犯本案之過
    失程度，肇事後並未逃逸，而被害人騎乘機車在設有閃紅燈號誌交岔路口亦未注
    意車前狀況而提前左轉，亦有過失，且為本件車禍事故之肇事主因，暨被告尚未
    與被害人家屬達成民事和解賠償、犯後態度等一切情狀，量處如主文所示之刑，
    並諭知易科罰金之折算標準。
據上論斷，應依刑事訴訟法第二百九十九條第一項前段，刑法第二百七十六條第一項
、第四十一條、第六十二條前段，罰金罰鍰提高標準條例第一條前段、第二條，判決
如主文。
本案經檢察官羅雪梅到庭執行職務。
中      華      民      國    八十九    年      四      月    二十八    日
                                    臺灣新竹地方法院交通法庭
                                        法  官    黃  美  文
右正本證明與原本無異。
如不服本判決，應於判決送達後十日內向本院提出上訴狀( 應附繕本 )，上訴於
臺灣高等法院。
                                        書記官    饒  興  蘭
中      華      民      國    八十九    年      四      月    二十八    日
附錄本案論罪科刑法條全文：
刑法第二百七十六條第一項
一、因過失致人於死者，處二年以下有期徒刑、拘役或二千元以下罰金。


司法院資訊處製作；財團法人民間司法改革基金會備份。
